【裁判字號】    88,易,2283
【裁判日期】    890118
【裁判案由】    竊盜
【裁判全文】
臺灣臺北地方法院刑事判決                        八十八年度易字第二二八三號
    公  訴  人  臺灣臺北地方法院檢察署檢察官
    被      告  甲○○
                乙○○
右列被告因竊盜案件，經檢察官提起公訴（八十八年度偵字第九七五七號），本院判
決如左：
    主  文
甲○○共同連續竊盜，處有期徒刑陸月。
乙○○共同竊盜，處有期徒刑肆月。
    事  實
一、甲○○意圖為自己不法之所有，基於概括犯意，先於民國八十八年四月十五日晚
    間十時許，在台北市○○路西門國小前，見丙○○疏未將其所有ＤＲＯ─八一三
    號輕型機車鑰匙取下，竟乘機竊得該機車，留供己用。復與與乙○○基於犯意之
    聯絡，由乙○○騎乘上開竊得之機車搭載甲○○，於翌（十六）日零時二十分許
    ，尾隨余阿卻至台北縣板橋市○○街一四八號前，見有機可乘，由乙○○在巷口
    把風接應，甲○○則下車徒手竊取余阿卻置於機車腳踏板處之皮包一個（內有新
    台幣七百元、金戒指一個、呼叫器一個、身分證及行車執照各一枚），得手後由
    乙○○騎車接應離去。迨至八十八年四月二十二日晚間九時許，甲○○騎乘上開
    機車行經台北市○○○路○段十九號前為警查獲，並扣得余阿卻之行車執照及呼
    叫器，經警循線查獲乙○○，另扣得余阿卻之金戒指一個。
二、案經台北市政府警察局大安分局報請臺灣台北地方法院檢察署檢察官偵查起訴。
    理  由
一、右開犯罪事實，業據被告甲○○、乙○○於警訊時供承不諱，核與被害人丙○○
    、余阿卻迭於警訊及偵查中指訴情節相符，且有車輛竊盜、車牌失竊個別查詢報
    表一份、贓物認領保管收據二紙附卷可稽，甲○○、乙○○於偵查中雖均改稱：
    甲○○因路不熟，遂請乙○○帶路欲至板橋市○○街找朋友，甲○○臨時起意竊
    取余阿卻之皮包，乙○○並不知情，乙○○另辯稱：警訊筆錄不實，伊沒有看就
    簽名云云，惟查：
（一）經本院實際播放警訊錄音帶內容勘驗，甲○○訊問過程，先由甲○○略述作案
      情節，經訊問警員加以整理後，再向甲○○告以要旨並經其確認；乙○○警訊
      內容則與筆錄記載均相符合，有本院八十八年十月二十一日勘驗筆錄可稽，是
      乙○○所辯警訊內容不實云云，顯無可採。
（二）再查，甲○○於偵查時供稱：伊和乙○○騎機車要找友人王建明等語（見偵查
      卷第二十八頁反面），核與乙○○供稱該名友人姓黃，綽號「阿清」，住址、
      姓名均不詳等語（見偵查卷第五二頁）不符，且乙○○既係受託帶路前往找「
      阿清」，衡情應知悉「阿清」之住址才是，竟於檢察官質以該友人住址時，答
      稱：伊也不知道等語（見偵查卷第五二頁反面），顯見該日被告等所辯至板橋
      市○○街找友人乙節不實，參以甲○○於偵查中供稱：伊下車準備行竊，乙○○則在二十公尺外等（見偵查卷第二八頁反面），被害人余阿卻與偵查中證稱
      ：伊發現財物遭竊後，即高喊賊仔，並追趕看見甲○○跳上接應之機車離去等
      語（見偵查卷第五十一頁），足證被告等應係共乘機車尾隨被害人余阿卻，見
      有機可乘，乃遂行該次竊盜犯行。
（三）綜上所述，被告二人所辯無非飾卸及迴護之詞，不足採信，事證明確，彼等犯
      行均堪認定，應予依法論科。
二、核被告甲○○、乙○○所為，均係犯刑法第三百二十條第一項竊盜罪。彼二人就
    竊取余阿卻皮包之犯行，有犯意聯絡及行為分擔，為共同正犯。又甲○○先後竊
    取丙○○機車、余阿卻皮包，時間緊接、犯構成要件相同之罪名，顯係基於概括
    犯意為之，應依連續犯之規定，論以一罪，並依法加重其刑。爰審酌被告等之犯
    罪動機、目的、手段、所生危害、竊得財物金額、犯罪後態度等一切情狀，各量
    處如主文所示之刑，以資懲儆。
據上論斷，應依刑事訴訟法第二百九十九條第一項前段，刑法第二十八條、第五十六
條、第三百二十條第一項，罰金罰鍰提高標準條例第一條前段，判決如主文。
本案經檢察官李媛媛到庭執行職務。
中      華      民      國      八十九      年     一     月    十八    日
                      臺灣臺北地方法院刑事第八庭
                                        法    官  胡  宏  文
右正本證明與原本無異。
如不服本判決，應於判決送達後十日內，向本院提出上訴狀。
                                        書 記 官  魏  大  年
中      華      民      國      八十九      年     一     月    廿四    日
附錄本案論罪科刑法條全文：
刑法第三百二十條第一項
一意圖為自己或第三人不法之所有，而竊取他人之動產者，為竊盜罪，處五年以下有
  期徒刑、拘役或五百元以下罰金。
二意圖為自己或第三人不法利益，而竊佔他人之不動產者，依前項之規定處斷。
三前二項之未遂犯罰之。


司法院資訊處製作；財團法人民間司法改革基金會備份。
